【裁判字號】    88,交易,618
【裁判日期】    890731
【裁判案由】    過失致死
【裁判全文】
臺灣臺中地方法院刑事判決                        八十八年度交易字第六一八號
    公  訴  人  臺灣台中地方法院檢察署檢察官
    被      告  甲○○
右列被告因過失致死案件，經檢察官提起公訴 (八十八年度偵字第一九六八八號），
本院判決如左：
    主  文
甲○○因過失致人於死，處有期徒刑捌月。緩刑年。
    事  實
一、甲○○於民國八十八年六月五日凌晨四時四十分許，駕駛車牌號碼Ｈ四－六五四
    九號小客車，由台中市○○路往建成路方向行駛，途經台中市○○路一００號前
    ，本應注意駕駛人飲酒後其吐氣所含酒精成分超過每公升０．二五毫克以上者不
    得駕車，於市區道路行車車速不得超過四十公里；汽車在同一車道行駛時，除擬
    超越前車外，後車與前車應保持隨時可以煞停之距離；及汽車行駛時應注意車前
    狀況，並隨時採取必要之安全措施，且依當時天候晴、光線晨光、路面乾燥無缺
    陷、視距良好，無不能注意之情形，甲○○竟疏於注意，於飲酒後吐氣所含酒精
    濃度為０．五０毫克之情況下駕車，並貿然以時速四、五十公里之速度在該速限
    時速四十公里路段超速行駛，且疏未注意車前狀況及與前車保持隨時可煞停之距
    離，適前方有潘贊襄乘騎腳踏車行經該處，遭某不詳車號之小客車碰撞後人即飛
    起而摔落在後方之甲○○所駕之小客車擋風玻璃上，再摔落地面，致潘贊襄因此
    受腦挫傷之傷害，送醫後延至同日十二時四十分許不治死亡。甲○○於肇事號旋
    即委託路人報案，並向到場處理警員陳述肇事經過，自首而接受裁判，其經警測
    試飲酒後吐氣酒精濃度為每公升零˙五毫克。
二、案經台中市警察局第一分局報請台灣台中地方法院檢察署檢察官相驗後自動檢舉
    偵查起訴。
    理  由
一、訊據被告甲○○對於右揭時地撞及被害人潘贊襄死亡之事實坦承不諱，復有道路
    交通調查報告表及現場照片、舉發違反道路交通管理通知單等件在卷足資佐證。
    又被害人雖遭不明車輛碰撞後人即飛起而摔落在被告所駕駛之小客車擋風玻璃上
    ，再摔落地面，惟查，被害人頭髮上有多量碎玻璃及血跡，顯係因被害人掉落在
    被告所駕駛之黑色自小客車擋風玻璃上所造成之傷害，且被害人之死亡原因為腦
    挫傷，此有臺灣臺中地方法院檢察署相驗屍體驗斷書一份在卷可稽，核與證人程
    銘洲及李興洪分別於於警訊中陳稱被告所駕駛之黑色自小客車因速度很快，又距
    離很近，所以白色自小客撞擊後被害人飛起來就落在緊跟在後面而來之黑色自小
    客車，連同腳踏車也被黑色自小客車拖行約十公尺左右，黑色自小客車停下後，
    被害人才滾下來落在地面；被告所駕駛之黑色自小客車，只知車速很快，不知其
    速度多少，因其緊追在白色自小客車後方，被害人掉落在黑色自小客車擋風玻璃
    上，腳踏車也在其保險桿前拖行約十幾公尺，黑色自小客車停車後，被害人也從
    擋風玻璃處滑落地面上等語相符。是就被害人所受傷害觀之，被害人於遭受不明
    車輛撞及後，復掉落在被告所駕駛之黑色自小客車上，被害人之頭部撞擊該黑色
    自小客車之擋風玻璃，致被害人受有腦挫傷之傷害而發生死亡之結果，且被害人
    確因本件車禍死亡，亦經臺灣臺中地方法院檢察署檢察官督同法醫師相驗屬實，
    製有勘驗筆錄、相驗屍體驗斷書、相驗屍體證明書在卷可稽。按在市區道路，時
    速不得超過四十公里，汽車在同一車道行駛時，除擬超越前車外，後車與前車應
    保持隨時可以煞停之距離；及駕駛人應注意車前狀況，並隨時採取必要之安全措
    施。又駕駛人飲酒後其吐氣所含酒精成分超過每公升０．二五毫克以上者不得駕
    車。道路交通安全規則第九十三條第一項第一款、第九十四條第一項、第三項、
    第一百十四條第二款分別定有明文。本件被告駕車自應注意上述道路交通安全規
    定，且依附卷之道路交通事故調查報告表所載，當時天候晴、光線晨光、路面乾
    燥無缺陷、視距良好，無不能注意之情形，竟酒後駕車且疏未注意車前狀況而貿
    然超速前進，又未與前車保持隨時可以煞停距離，致騎乘腳踏車之被害人遭不明
    車輛撞擊飛起掉落時，因而未能及時停車，可證被告甲○○飲酒駕車、未注意車
    前狀況保持煞停距離及超速行車致肇事之行為，顯有過失。又將本件肇事經過送
    請臺灣省臺中縣區車輛行車事故鑑定委員會鑑定結果亦認為被告超速行駛應係肇
    事因素之一，此有該會函文及鑑定意見書在卷足稽，益見被告過失行為，已甚明
    確；而被害人潘贊襄之死亡，確因被告之過失行為所引起，則被告過失肇事行為
    ，與被害人死亡之間，自具有相當因果關係。是被告過失致人於死之犯行事證明
    確，洵堪認定。
二、核被告甲○○所為，係犯刑法第二百七十六條第一項之過失致人於死罪。被告酒
    醉駕車，致被害人死亡，應依道路交通管理處罰條例第八十六條第一項規定加重
    其刑至二分之一。又被告於車禍後即託路人打電話報警及叫救護車並接受警察調
    查，有警局筆錄及道路交通事故調查報告表可稽，應依法減輕其刑。爰審酌被告
    過失程度之輕重、被告肇事後態度及肇事後被告對被害人家屬已為民事賠償（參
    卷附和解筆錄）等一切情狀，量處如主文所示之刑。末查，被告前未曾受有期徒
    刑以上刑之宣告，有台灣台中地方法院檢察署刑案資料查註紀錄表在卷可按。被
    告因過失致犯本罪，於犯罪後已與被害人家屬達成和解，其經此教訓，當知謹慎
    而無再犯之虞，本院認本判決所宣告之刑，以暫不執行為宜，爰併宣告緩刑三年
    ，以勵自新。
據上論斷，應依刑事訴訟法第二百九十九條第一項前段，刑法第二百七十六條第一項
、第六十二條前段、第七十四條第一款，道路交通管理處罰條例第八十六條第一項，
罰金罰鍰提高標準條例第一條前段，判決如主文。
中      華      民      國    八十九    年      七      月    三十一    日
                                      台灣台中地方法院交通法庭
                                          法  官  陳  淑  芳
附錄法條：
刑法第二百七十六條第一項：因過失致人於死者，處二年以下有期徒刑、拘役或二千
下罰金。
                                          書記官
中      華      民      國    八十九    年      八      月      三      日


司法院資訊處製作；財團法人民間司法改革基金會備份。
